臺灣嘉義地方法院刑事判決　　　　　　　　　　　　　九十一年度訴字第二一八號
　　公　訴　人　臺灣嘉義地方法院檢察署檢察官
　　被　　　告　甲○○
　　指定辯護人　本院公設辯護人　乙○○
右列被告因違反槍砲彈藥刀械管制條例案件，經檢察官提起公訴（九十一年度偵字第
二五三六號），本院判決如左：
    主  文
甲○○未經許可，寄藏手槍，處有期徒刑壹年拾月，併科罰金新台幣伍萬元，罰金如
易服勞役，以銀元參佰元即新臺幣玖佰元折算壹日。扣案之制式九０手槍壹枝〈含彈
匣，槍枝管制編號0000000000，係匈牙利ＦＥＧ廠製Ｂ９Ｒ型口徑９ｍｍ
（０‧３８０吋）之制式半自動手槍，槍號為0000000〉、制式八厘米手槍貳
枝（均含彈匣，槍枝管制編號0000000000～五，均係由德國ＰＥＲＦＥＣ
ＴＡ廠製口徑８ｍｍ之制式模型槍，車通槍管內組鐵改造而成之改造模型槍）、制式
轉輪手槍壹枝（槍枝管制編號0000000000，係美國北美武器公司‧２２Ｌ
ＯＮＧＲＩＦＬＥ型口徑０‧２２吋之制式輪轉手槍）及０‧２２口徑子彈壹顆（係
口徑０‧２２吋之制式子彈）均沒收之。
    事  實
一、甲○○於民國八十九年一月底某日，在嘉義縣六腳鄉蒜頭村蒜頭一七四號住處，
    受不詳姓名年籍綽號「阿成」之男子之請託，保管「阿成」所有之制式九０手槍
    一枝〈含彈匣，槍枝管制編號0000000000，係匈牙利ＦＥＧ廠製Ｂ９
    Ｒ型口徑９ｍｍ（０‧３８０吋）之制式半自動手槍，槍號為0000000〉
    、制式八厘米手槍二枝（均含彈匣，槍枝管制編號0000000000～五，
    均係由德國ＰＥＲＦＥＣＴＡ廠製口徑８ｍｍ之制式模型槍，車通槍管內組鐵改
    造而成之改造模型槍）、制式轉輪手槍一枝（槍枝管制編號000000000
    0，係美國北美武器公司‧２２ＬＯＮＧＲＩＦＬＥ型口徑０‧２２吋之制式輪
    轉手槍）及０‧２２口徑子彈四顆（係口徑０‧２２吋之制式子彈，彈底標記二
    顆為Ｔ，二顆為Ｃ），並帶同「阿成」將上開槍、彈攜至嘉義市盧厝里紅毛埤二
    二號「正德宮」右側旁空屋內藏放。嗣經警查緝甲○○另案槍砲案件，於九十一
    年十一月十四日訊問甲○○是否尚持有其他槍械時，主動向尚未發覺上開犯罪之
    訊問之員警自首前情，並於九十年一月十六日帶同警方至上開藏放地點起出槍、
    彈，並接受裁判。
二、案經嘉義市警察局移送臺灣嘉義地方法院檢察署檢察官偵查起訴。
    理  由
一、訊據被告甲○○對於右揭犯罪事實坦承不諱，查「阿成」攜帶如主文所示應沒收
    之槍、彈，至被告上開住處，要求藏放被告住處內，經被告告知其有槍砲案件在
    身，不宜藏放在其住處內，然隨即告知「阿成」適宜藏放之處所，並帶同「阿成
    」前往藏放，並經「阿成」告知可使用該等槍、彈，則被告確有「受寄藏」之認
    識及事實無訛。此外，復有扣案之如主文所示應沒收之槍、彈在卷可資佐證，又
    該等槍、彈經送驗結果為：送鑑制式九０手槍壹枝（含彈匣，槍枝管制編號00
    00000000），認係匈牙利ＦＥＧ廠製Ｂ９Ｒ型口徑９ｍｍ（０‧３８０
    吋）之制式半自動手槍，槍號為0000000，槍管內具陸條右旋來復線，機
    械性能良好，認具殺傷力。送鑑制式八厘米手槍貳枝（均含彈匣，槍枝管制編號
    0000000000～五），實均係由德國ＰＥＲＦＥＣＴＡ廠製口徑８ｍｍ
    之制式模型槍，車通槍管內組鐵改造而成之改造模型槍，機械性能良好，可擊發
    適用子彈，認均具殺傷力。送鑑制式轉輪手槍壹枝（槍枝管制編號000000
    0000），認係美國北美武器公司‧２２ＬＯＮＧＲＩＦＬＥ型口徑０‧２２
    吋之制式輪轉手槍，送鑑時槍號為Ｌ００２３╳╳（╳表磨滅），經以電解腐蝕
    法重現結果，因磨滅過深無法重現，槍管內具捌條右旋來復線，機械性能良好，
    認具殺傷力。送驗０‧２２口徑子彈肆顆（試射參顆），認均係口徑０‧２２吋
    之制式子彈，彈底標記貳顆為Ｔ，貳顆為Ｃ，認均具殺傷力，有內政部警政署刑
    事警察局九十年十一月三十日刑鑑字第二一八五三五號鑑驗通知書附於偵查卷第
    五十三頁可按。本件事證明確，被告犯行堪以認定。
二、被告甲○○未經許可，寄藏上開具殺傷力之手槍及子彈，核其所為，係犯槍砲彈
    藥刀械管制條例第七條第四項之未經許可寄藏手槍罪、第十條第四項之未經許可
    寄藏改造模型槍及第十二條第四項之未經許可寄藏子彈罪；按寄藏之受人委託代
    為保管，其保管本身，亦屬持有，不過此之持有係受寄之當然結果，法律上自僅
    就寄藏行為為包括之評價，不另就持有手槍、子彈論罪。被告同時同地寄藏手槍
    、模型槍及子彈，係一行為同時侵害數法益，屬一行為觸犯數罪名之想像競合犯
    ，應依刑法第五十五條之規定，從一重之槍砲彈藥刀械管制條例第七條第四項之
    寄藏手槍罪處斷。被告自首並報繳其持有之全部槍枝、子彈，爰依槍砲彈藥刀械
    管制條例第十八條第一項規定減輕其刑。審酌被告犯罪之素行、犯罪之目的、手
    段、所寄藏手槍、子彈之數量，犯罪後坦承犯行，自首並主動帶同交出槍彈等一
    切情狀，量處如主文所示之刑。罰金刑部分並諭知易服勞役之折算標準，以示懲
    儆。
三、末查被告行為後槍砲彈藥刀械管制條例業於九十年十一月十四日經修正公布，同
    年十一月十六日開始施行，其中第十九條原關於強制工作之規定，業於修正時刪
    除。又刑法第二條第二項規定：「保安處分適用裁判時之法律」。現槍砲彈藥刀
    械管制條例關於強制工作之規定既已刪除，而本案被告涉犯者僅係單純替人寄藏
    手槍、子彈，並未持該槍、彈作為另犯他案之兇器，依其犯罪情節，本院認科以
    主文所示之刑罰為已足，無另依刑法予以保安處分加以矯治之必要，爰不再對被
    告諭知強制工作之保安處分，附此敘明。
四、扣案之制式九０手槍一枝〈含彈匣，槍枝管制編號0000000000，係匈
    牙利ＦＥＧ廠製Ｂ９Ｒ型口徑９ｍｍ（０‧３８０吋）之制式半自動手槍，槍號
    為0000000〉、制式八厘米手槍二枝（均含彈匣，槍枝管制編號0000
    000000～五，均係由德國ＰＥＲＦＥＣＴＡ廠製口徑８ｍｍ之制式模型槍
    ，車通槍管內組鐵改造而成之改造模型槍）、制式轉輪手槍一枝（槍枝管制編號
    0000000000，係美國北美武器公司‧２２ＬＯＮＧＲＩＦＬＥ型口徑
    ０‧２２吋之制式輪轉手槍）及０‧２２口徑子彈一顆（係口徑０‧２２吋之制
    式子彈），，係違禁物，應依刑法第三十八條第一項第一款之規定宣告沒收。至
    送鑑定試射之０‧２２口徑子彈三顆，因試射耗損，已失其違禁物之性質，有上
    開鑑驗通知書可按，毋庸宣告沒收，附此敘明。
據上論斷，應依刑事訴訟法第二百九十九條第一項前段，槍砲彈藥刀械管制條例第七
條第四項、第十條第四項、第十二條第四項、第十八條第一項，刑法第十一條前段、
第五十五條、第四十二條第二項、第三十八條第一項第一款，罰金罰鍰提高標準條例
第二條，現行法規所定貨幣單位折算新臺幣條例第二條，判決如主文。
本案經檢察官陳美君到庭執行職務
中      華      民      國      九十一    年 八     月     十六     日
                                臺灣嘉義地方法院刑事第二庭
                                        法  官  劉  瓊  雯
右正本證明與原本無異。
如不服本判決，應於判決送達後十日內向本院提出上訴狀( 應附繕本 )。
中      華      民      國      九十一    年     八     月     十六     日
                                        書記官  陳  冠  學
附錄本案論罪科刑法條全文：
槍砲彈藥刀械管制條例第七條第四項
未經許可，持有、寄藏或意圖販賣而陳列第一項所列槍砲、彈藥者，處五年以上有期
徒刑，併科新台幣一千萬元以下罰金。
槍砲彈藥刀械管制條例第十條第四項
未經許可，持有、寄藏或意圖販賣而陳列改造模型槍者，處三年以上十年以下有期徒
刑，併科新台幣七百萬元以下罰金。
槍砲彈藥刀械管制條例第十二條第四項
未經許可，持有、寄藏或意圖販賣而陳列子彈者，處五年以下有期徒刑，併科新台幣
三百萬元以下罰金。
